【裁判字號】    92,聲,290
【裁判日期】    921117
【裁判案由】    返還擔保金
【裁判全文】
臺灣宜蘭地方法院民事裁定  九十二年度聲字第二九○號
    聲  請  人  儀寶電子股份有限公司
    法定代理人  乙○○
    送達代收人  吳志勇律師
    相  對  人  甲○○
右聲請人聲請返還擔保金事件，本院裁定如左：
    主      文
聲請駁回。
聲請程序費用由聲請人負擔。
    理      由
一、本件聲請意旨略以：聲請人與相對人間因請求清償債務事件，聲請人前遵臺灣板
    橋地方法院九十年度裁全字第九三三三號假扣押裁定，曾以新台幣（下同）十三
    萬五千元為擔保金，並以鈞院九十一年度存字第七四九號提存事件提存後，對相
    對人之財產以鈞院九十年度執全字第六五五號為假扣押強制執行在案。茲因本案
    已無執行實益，聲請人乃分別撤回假扣押執行及聲請撤銷假扣押裁定，並定二十
    日以上期間催告受擔保利益人即相對人行使權利而未行使，為此爰依民事訴訟法
    第一百零四條第一項第二款之規定聲請返還上開擔保提存金等語。
二、按訴訟終結後，供擔保人證明已定二十日以上之期間，催告受擔保利益人行使權
    利而未行使者，法院應依供擔保人之聲請，以裁定命返還其提存物，民事訴訟法
    第一百零四條第一項第二款定有明文。另依同法第一百零六條，前開規定於其他
    依法令供訴訟上之擔保者準用之。
三、經查，聲請人主張之事實，固已提出臺灣板橋地方法院九十年度裁全字第九三三
    三號假扣押裁定、本院九十年度存字第七四九號提存書暨國庫存款收款書、九十
    年度執全字第六五五號執行命令、九十年度執全字第六五五號撤回執行函文、臺
    灣板橋地方法院九十二年度全聲字第一四三號撤銷假扣押裁定暨確定證明書、存
    證信函暨回執等件為證。然查，本件相對人自民國九十二年六月十九日起即將其
    戶籍自「宜蘭縣三星鄉○○路一０二之一號」遷往「宜蘭縣羅東鎮○○里○○路
    二六九之八號十樓」，此有戶籍謄本一份在卷可憑，惟聲請人於九十二年八月五
    日寄發催告相對人行使權利之存證信函，係寄至「台北縣三重市○○街三十六號
    四樓」，且非由相對人所收受，此有存證信函暨回執附卷足參，故聲請人以前開
    存證信函所為之催告，難認已經生效。再者，本件聲請人依臺灣板橋地方法院九
    十年度裁全字第九三三三號假扣押裁定提供十三萬五千元擔保金在本院所為之提
    存事件，應係為臺灣宜蘭地方法院九十年度存字第七三九號，而非九十年度存字
    第七四九號，此業經本院調閱該兩提存事件卷宗，核閱在卷。惟聲請人向相對人
    所為之催告誤載為「提存案號：九十年度存字第七四九號」，且未表明繫屬法院
    ，此有前述之存證信函一份可參，是相對人縱已收受該催告，亦無從行使權利，
    故聲請人所為之催告，即難認為合法。此外，聲請人復再未提出其已合法催告相
    對人行使權利之證明，是其聲請顯與民事訴訟法第一百零四條第一項第二款之規
    定不符。末者，本件聲請人提存系爭擔保金所憑之臺灣板橋地方法院九十年度裁
    全字第九三三三號假扣押裁定，其相對人乃為甲○○及陳瑞香兩人，故本院九十
    年度存字第七三九號提存事件之受擔保權利人除本件相對人甲○○外，尚有第三
    人陳瑞香，然聲請人並未提出就陳瑞香部份得聲請返還擔保金之法律依據或事證
    ，是則聲請人逕行請求返還系爭提存物，亦有未合。從而聲請人請求返還擔保金
    ，核非正當，應予駁回。
四、依民事訴訟法第九十五條、第七十八條裁定如主文。
中    華    民    國      九十二      年      十一      月      十七    日
                                臺灣宜蘭地方法院民事庭
~B法      官  邱景芬
右為正本係照原本作成
如對本裁定抗告須於裁定送達後十日內向本院提出抗告狀
中      華      民      國    九十二    年     十一     月     十五     日
~B法院書記官  吳慧芳


司法院資訊處製作；財團法人民間司法改革基金會備份。
